臺灣新竹地方法院民事裁定  
110年度家暫字第80號
聲  請  人  徐范春梅

特別代理人  陳志寧律師
聲請人兼上一聲請人法定代理人
            徐惠華  

            徐惠明  

上  二  人
代  理  人  王仲軒律師

相  對  人  徐國忠  

上列當事人間暫時處分事件，本院裁定如下：
    主  文
聲請駁回。
    理  由
一、查徐范春梅前經本院於110年9月16日以本院以110年度監宣
    字第98號裁定為監護宣告，並選定聲請人徐惠華為其監護人
    。茲因被繼承人徐正光（為聲請人徐惠華之父、徐范春梅之
    配偶）已過世，其二人同為繼承人，欲就被繼承人之遺產辦
    理分割事宜，經本院以111年度家繼訴字第7號分割遺產事件
    審理中，嗣經本院於111年3月1日以110年度家聲第465號裁
    定選任陳志寧律師為本院上開遺產分割事件為徐范春梅之特
    別代理人，合先敘明。
二、聲請意旨略以:兩造因分割遺產事件，現由本院110年度家繼
    訴字第7號案件訴訟繫屬中，被繼承人徐正光遺產中有現金
    數百萬元，而兩造之母即原告徐范春梅長期住院，所積欠之
    醫療費用金額頗高，而訴訟恐需長時間，期能儘速繳納積欠
    費用及保障未來醫費用，爰請就被繼承人徐正光遺產中之現
    金部分准予暫處分配給徐范春梅云云。
三、按於爭執之法律關係，為防止發生重大之損害或避免急迫之
    危險或有其他相類之情形而有必要時，以其本案訴訟能確定
    該爭執之法律關係者為限，得聲請為定暫時狀態之處分，固
    為民事訴訟法第538條第1項、第2項所明定，惟依同法第538
    條之4準用第533條、第526條第1項、第2項規定，應釋明其
    有爭執之法律關係及定暫時狀態處分之原因；須債權人已為
    前項釋明，而其釋明仍有不足，法院始得命供相當擔保後為
    定暫時狀態處分；倘債權人就其請求或定暫時狀態處分之原
    因未予釋明，法院不得因其陳明願供擔保，而為定暫時狀態
    處分。
四、按民法第1164條所定之遺產分割，其目的在於遺產公同共有
    關係全部之廢止，而非個別財產公同共有關係之消滅。是以
    ，聲請人聲請於本院111年度家繼訴字第7號分割遺產事件確
    定前，將被繼承人徐正光遺產中之現金部分先行分配予徐范
    春梅云云，顯與我國遺產分割性質不符，洵非足採。綜上所
    述，聲請人既未就有定暫時狀態處分必要之原因予以釋明，
    並非釋明有所不足，難認本件有定暫時狀態之必要。況聲請
    人陳明其不願供擔保，即無以供擔保替代釋明之情形。從而
    ，依前揭規定及說明，本件聲請人上開聲請，於法未合，應
    予駁回。
五、爰裁定如主文。
中　　華　　民　　國　　111 　年　　4 　　月　　18　日
               家事法庭  法　　　官  許翠玲
以上正本係照原本作成。
如對本裁定抗告，須於裁定送達後10日之不變期間內，向本院提
出抗告狀。
中　　華　　民　　國　　111 　年　　4 　　月　　18　　日
                         書　記　官　邱文彬